【裁判字號】    98,易,2557
【裁判日期】    981014
【裁判案由】    竊盜
【裁判全文】
臺灣臺中地方法院刑事判決              98年度易字第2557號
公  訴  人  臺灣臺中地方法院檢察署檢察官
被      告  甲○○
                  （現另案在臺灣臺中監獄臺中分監執行）
上列被告因竊盜案件，經檢察官提起公訴（98年度偵字第6052號）
，本院判決如下：
    主    文
甲○○犯竊盜罪，累犯，處拘役伍拾日，如易科罰金，以新臺幣
壹仟元折算壹日。
    犯罪事實及理由
一、犯罪事實：甲○○前因施用毒品罪，於民國93年9月15日經
    本院以93年度訴字第1504號判決判處有期徒刑10月，上訴後
    ，於93年10月28日經臺灣高等法院臺中分院以93年度上訴字
    第1625號判決駁回上訴確定；其另因竊盜案件，於94年1月8
    日經本院以93年度易字第2790號判決判處有期徒刑11月確定
    後；前開二案經本院以94年度聲字第1704號裁定合併定其應
    執行有期徒刑1年7月確定；再因施用毒品罪，於94年3月14
    日經本院以94年度訴字第570號判決判處有期徒刑1年確定後
    ，於94年1月3日入監接續執行前開有期徒刑1年7月、1年，
    於96年1月17日因縮短刑期假釋出監，甫於96年5月2日假釋
    期滿未經撤銷，視為執行完畢。詎甲○○仍不知悔改，基於
    意圖為自己不法之所有之竊盜犯意，於97年2月18日下午5時
    許，在臺中市○區○○路29號前之璽硯四樓透天住宅建築工
    地，趁無人注意之際，徒手竊取乙○○所管領之建築剩餘鋼
    筋1批（重約85公斤）。得手後，將之載往臺中縣太平市○
    ○路350巷2號之「清楊廢鐵場」，變賣與不知情之負責人丙
    ○○，得款新台幣（下同）510元。嗣經警至上開「清楊廢
    鐵場」查贓而循線查獲上情。
二、認定犯罪事實所憑之證據及理由
（一）被告甲○○於本院審理中否認上開犯行，辯稱：被告拿去
      資源回收場賣的是人家切下來的廢鐵角，一塊塊的大概都
      是10公分左右，撿了多少不知道，在撿的時候霧峰分局的
      警員就來盤查了，叫被告把撿的東西從小的垃圾袋裡面拿
      出來給他看，被告跟他說是在旁邊空地撿的，被告在撿的
      時候，旁邊的工人、保全都在，如果被告是去偷竊，他們
      會阻止我，被告撿廢鐵角的地方就是在核退卷第10頁下面
      那張照片右邊的空地，是在人行道外面的馬路上撿的，那
      時路已經造好了，它就堆在馬路上，還有垃圾跟木材，被
      告有看到工人和保全，被告並沒有問他們可不可以撿，也
      沒有問是什麼人的，當時工地建到已經快好了，被告撿的
      那些東西不知道有沒有財產價值，但是被告沒有撿垃圾跟
      木材，如果那些木材可以賣錢的話也會撿，是因為那些廢
      鐵角可以賣到錢，所以才撿，被告不知道把那些廢鐵角剪
      下來的人會把那些廢鐵角放在那邊。被告當初拿去賣的廢
      鐵角沒有到85公斤那麼多，總共賣得510元沒錯，一斤賣
      大約15元。
（二）被告有於97年2月18日在臺中市○區○○路29號前之璽硯
      四樓透天住宅建築工地旁，撿取建築剩餘廢鐵，並於同日
      將該廢鐵載往位於臺中縣太平市○○路350巷2號之「清楊
      廢鐵場」，變賣並得款510元等情，此為被告所自承，並
      經證人即清揚廢鐵場之負責人丙○○到庭證述屬實，復有
      整合性查贓系統及現場照片可稽。
（三）證人乙○○即上開工地之現場負責人於審理時證述：97年
      2月18日時工地已接近尾聲，工地有剩餘鋼筋，當初工地
      有失竊過3次，第1次是電線被剪掉抽走，第2、3次據工地
      的人說小的工具跟廢料掉了一點點，剩餘鋼筋有長短完整
      的鋼筋及彎的鋼，還有切斷、變形的鋼筋，沒有一塊塊的
      鋼角，為竹節鋼筋，廢料從10幾公分至5、600公分都有等
      語，而被告亦自承當時工地建到已經快好了等語，被告協
      同警察所指認撿拾的場所，亦是證人乙○○負責之工地（
      指認時已完成興建），此有現場照片附卷可稽，足見被告
      所撿拾的確係證乙○○管領工地所剩餘之鋼筋無誤。
（四）證人乙○○亦證述剩餘鋼筋完整的料回收到別的工地轉用
      ，剩餘的廢料請回收廠商來處理，轉賣給回收廠商，那時
      鋼筋廢料1公斤大約7、8元等語，而被告取得之數量非小
      共85公斤，並賣得510元，此經證人丙○○證述屬實，足
      證該工地所剩之鋼筋廢料仍有其價值存在，而被告亦陳述
      ：沒有問可不可以撿等語，是被告未經工地管領人同意，
      於工地撿拾剩餘鋼筋廢料，而該鋼筋廢料仍有價值，管領
      人仍可利用或轉賣回收廠商，被告之行為，本院認其具竊
      盜之犯意所為之竊盜行為。
（五）綜合上述各節參互佐證，被告竊盜犯行，應堪認定，被告
      所辯尚非有據。本件事證明確，被告犯行堪予認定。
三、論罪科刑之理由
（一）核被告所為，係犯刑法第320條第1項之竊盜罪。
（二）被告有如犯罪事實欄所載之前科及受刑紀錄，有臺灣高等
      法院被告全國前案紀錄表在卷可考，其於有期徒刑執行完
      畢，5年以內再故意犯本件有期徒刑以上之罪，為累犯，
      應依刑法第47條第1項之規定，加重其刑。
（三）爰審酌被告正值青年，竟不思正途賺取所需，竟為本件竊
      盜行為，本件竊得之財物價值僅510元及其犯罪後於本院
      審理時否認犯行等一切情狀，量處如主文所示之刑，並諭
      知易科罰金之折算標準，以資儆懲。
四、適用法條之依據
（一）刑事訴訟法第299條第1項前段。
（二）刑法第320條第1項、第47條第1項、第41條第1項前段。
（三）刑法施行法第1條之1第1項、第2項前段。
本案經檢察官周佩瑩到庭執行職務。
中    華    民    國    98    年    10    月    14    日
                  臺灣臺中地方法院刑事第六庭
                               法   官  黃益茂
以上正本證明與原本無異。
如不服本判決應於收受本判決後10日內向本院提出上訴書狀；上
訴書狀應敘述具體理由。未敘述上訴理由者，應於上訴期間屆滿
後20日內向本院補提理由書狀（均須按他造當事人之人數附繕本
）。「切勿逕送上級法院」。
告訴人或被害人對於本判決如有不服，請書具不服之理由狀，請
求檢察官上訴者，其上訴期間之計算係以檢察官收受判決正本之
日期為準。
                               書記官  蔡秋明
中    華    民    國    98    年    10    月    14    日
所犯法條：
刑法第320條第1項
意圖為自己或第三人不法之所有，而竊取他人之動產者，為竊盜
罪，處 5 年以下有期徒刑、拘役或 5 百元以下罰金。


司法院資訊處製作；財團法人民間司法改革基金會備份。
